【裁判字號】    97,易,150
【裁判日期】    970613
【裁判案由】    妨害公務等
【裁判全文】
臺灣宜蘭地方法院刑事判決               97年度易字第150號
公  訴  人  臺灣宜蘭地方法院檢察署檢察官
被      告  戊○○
上列被告因妨害公務等案件，經檢察官提起公訴（九十六年度偵
字第三一五九號），本院判決如下：
    主  文
戊○○於公務員依法執行職務時，當場侮辱，處有期徒刑貳月，
；又對於公務員依法執行職務時，施強暴，處有期徒刑伍月；又
傷害人之身體，處有期徒刑月。應執行有期徒刑玖月。
    事  實
一、戊○○於民國九十六年八月七日二十一時四十分許，酒後（
    血液中酒精濃度為一五三點二九ＭＧ／ＤＬ）在宜蘭縣頭城
    鎮漁會大樓南側烏石港安檢所外值班臺前丟擲酒瓶鬧事，並
    咆哮要求安檢所所長乙○○出面理論後，乙○○（涉犯傷害
    罪嫌部分，另由臺灣宜蘭地方法院檢察署檢察官為不起訴處
    分）即率同安檢員甲○○、丙○○、丁○○及己○○外出擬
    予制止時，戊○○即趨前與乙○○起爭執且發生推擠，亦以
    雙肩衝撞乙○○，乙○○便在值班臺門外約十至十五公尺處
    ，命令甲○○等二、三名安檢員協助其將戊○○壓制在地並
    擬上手銬時，戊○○竟基於侮辱執行職務之公務員之故意，
    對在場依法執行職務之乙○○及甲○○、丙○○、丁○○、
    己○○等人，放聲辱罵「幹你娘」數次，然因其已遭壓制，
    遂基於妨害公務員執行職務與傷害乙○○身體之故意，驟然
    轉頭口咬乙○○左大腿而趁機掙脫後，再出腳踹踢乙○○胸
    口，致使乙○○向後跌倒時，見狀又趨前與乙○○拉扯而對
    於依法執行職務之乙○○施強暴，造成乙○○受有左上背、
    左上臂、左前臂、右手腕、上腹、左大腿多處外傷及左大腿
    咬傷等傷害。
二、案經乙○○訴由海岸巡防署北部地區巡防局第一二岸巡大隊
    報告臺灣宜蘭地方法院檢察署檢察官偵查起訴。
    理  由
一、訊據被告戊○○固坦承確於九十六年八月七日二十一時四十
    分許，在宜蘭縣頭城鎮漁會大樓南側烏石港安檢所外與安檢
    所所長乙○○發生口角及肢體衝突等情不諱，惟矢口否認有
    何妨害公務、侮辱公務員或傷害告訴人乙○○等犯行，並辯
    稱：當天乃乙○○表示其船員證過期而要其持船員證至安檢
    所，其抵達時因不慎踢到酒瓶，安檢員便指稱其向其等丟擲
    酒瓶，隨後其向乙○○表示船員證並未過期，為何找其麻煩
    等語後，即與乙○○發生口角爭執進而相互推擠，其不悅而
    以身體碰乙○○，乙○○遂指示安檢員對其上手銬，其不從
    ，安檢員竟對之毆打且以攝影機攝錄過程，但攝影機攝錄內
    容，只為後段之情形等語。然查：
  (一)上開事實，業據證人即告訴人乙○○於偵查中結證綦詳，核
    與證人丁○○、甲○○、丙○○及己○○先後於警詢及偵查
    中證述情節大致相符，復有現場照片六幀（九十六年度偵字
    第三一五九號偵查卷第二五至二七頁）附卷可佐。
  (二)被告戊○○於九十六年八月七日二十三時五十二分許，抽血
    測得血液中酒精濃度為一五三點二九ＭＧ／ＤＬ之事實，有
    杏和醫院生化檢驗報告單在卷可稽。至告訴人乙○○受有事
    實欄所載傷勢，則有杏和醫院出具之診斷證明書存卷足考。
  (三)九十六年八月八日凌晨零時許，被告戊○○業已上手銬後，
    猶曾大叫一聲後衝向告訴人乙○○，經友人擋下後，仍於間
    隔約二十餘秒便出腳踢告訴人乙○○等情，業經臺灣宜蘭地
    方法院檢察署勘驗錄影光碟並製作勘驗筆錄在卷可按，是依
    被告於前段衝突過後，仍有出言挑釁及肢體衝突行為，應堪
    據而推知被告於前段衝突過程，當非如其所辯，係以平和且
    居於劣勢之方式處理甚明。
  (四)總上各情，被告於告訴人即安檢所所長乙○○領同安檢員甲○○、丙○○、丁○○及己○○執行職務時，以穢語加以侮
    辱，並對執行職務之告訴人乙○○施強暴行為並導致告訴人
    因此受有傷害之各項事證咸臻明確，被告空言否認飾詞避究
    ，要無可信，其犯行均堪認定，各應依法論科。
二、核被告戊○○之所為，係犯刑法第一百四十條第一項侮辱公
    務員罪、同法第一百三十五條第一項之對於執行職務公務員
    施以強暴罪及同法第二百七十七條第一項之傷害罪。其所犯
    上開三罪，犯意個別，行為互殊，應分論併罰之。審酌被告
    戊○○僅因自認安檢所所長乙○○對之刁難，即至安檢所理
    論咆哮鬧事並屢以穢語辱罵依法執行職務之安檢人員，更對
    依法執行職務之安檢人員施以強暴，導致安檢所所長告訴人
    乙○○受有傷害，嚴重藐視公權力而無國家法治觀念，且迄
    今猶未取得告訴人乙○○之諒解而與告訴人達成和解弭平紛
    端，再參酌其智識程度非高、犯罪動機及目的係為發洩己身
    不滿情緒、素行尚佳並無前科及造成社會治安整體侵害程度
    等一切情狀，各就其所犯三罪量處如主文所示之刑，並定其
    應執行刑如主文。
據上論斷，依刑事訴訟法第二百九十九條第一項前段、第二百八
十四條之一，刑法第一百三十五條第一項、第一百四十條第一項
、第二百七十七條第一項、第五十一條第五款，判決如主文。
本案經檢察官賴淑萍到庭執行職務
中    華    民    國    97    年    6     月    13    日
                  刑事第四庭法  官  陳嘉年
以上正本證明與原本無異。
如不服本判決應於收受本判決後10日內向本院提出上訴書狀，並
應敘述具體理由。若未敘述理由者，應於上訴期間屆滿後20日內
向本院補提理由書狀(均須按他造當事人之人數附繕本)。
                            書記官  葉瑩庭
中    華    民    國    97    年    6     月    13    日
附錄本案論罪科刑法條全文
刑法第一百三十五條第一項
對於公務員依法執行職務時，施強暴脅迫者，處三年以下有期徒
刑、拘役或三百元以下罰金。
刑法第一百四十條第一項
於公務員依法執行職務時，當場侮辱，或對於其依法執行之職務
公然侮辱者，處六月以下有期徒刑、拘役或一百元以下罰金。
刑法第二百七十七條第一項
傷害人之身體或健康者，處三年以下有期徒刑、拘役或一千元以
下罰金。


司法院資訊處製作；財團法人民間司法改革基金會備份。
